【裁判字號】    90,小上,92
【裁判日期】    901231
【裁判案由】    給付管理費
【裁判全文】
臺灣高雄地方法院民事裁定  九十年度小上字第九二號
    上  訴  人  甲○○
    被上訴人    阿波羅大廈管理委員會
    法定代理人  蔡忠成
右當事人間請求給付管理費事件，上訴人對於中華民國九十年七月四日本院高雄簡易
庭九十年度雄小字第一一五六號第一審判決提起上訴，本院裁定如左：
    主    文
上訴駁回。
第一、二審訴訟費用由上訴人負擔，上訴人應賠償被上訴人之訴訟費用額確定為新臺
幣肆佰肆拾元。
    理    由
一、本件上訴意旨略以：上訴人為該房屋所有權人，確實曾住於阿波羅大廈內，而被
    上訴人本有依職權對大樓住戶安全為管理責任，嗣於上訴人住於該大廈期間，被
    上訴人竟未盡其職，致訴外人黃復明潛入上訴人住處，除將其屋內牆壁、裝潢、
    浴廁、地板、天花板、個人貼身衣物等全部加以損毀外，並將上訴人所有全部傢
    具搬空，經上訴人對訴外人黃復明提起告訴，業經台灣高雄地方法院檢察署檢察
    官提起公訴，被上訴人明知系爭房屋及傢具為上訴人所有，於訴外人黃復明欲搬
    走上訴人之傢具、財物時，雖曾有打電話欲通知上訴人給予授權，惟被上訴人卻
    於尚未得上訴人同意前，即自行允許訴外人黃復明搬走上訴人之財物，致上訴人
    損失達上百萬元，係被上訴人執行職務之重大過失，上訴人以此抗辯，表明抵銷
    之意思，拒絕給付系爭管理費，為此請求判決廢棄原判決等語，並提出台灣高雄
    地方法院檢察署檢察官起訴書一件為證。
二、按對於小額程序之第一審判決提起上訴，非以其違背法令為理由，不得為之。所
    謂判決違背法令，乃指判決不適用法規或適用不當，或有民事訴訟法第四百六十
    九條所列第一款至第五款事由時，其判決當然為違背法令。再當事人於小額訴訟
    之第二審程序不得提出新攻擊或防禦方法。而依上訴意旨足認上訴為無理由者，
    得不經言詞辯論為之，並應為駁回之判決，民事訴訟法第四百三十六條之二十四
    第二項、第四百三十六條之二十八前段、第四百三十六條之三十二第二項準用第
    四百六十八條及第四百六十九條第一款至第五款、第四百三十六條之二十九第二
    款、第四百四十九條第一項分別定有明文。是參照最高法院七十一年台上字第三
    一四號判例意旨，當事人提起上訴，如依民事訴訟法第四百六十八條規定，以小
    額程序之第一審判決有不適用法規或適用法規不當為理由時，其上訴狀或理由狀
    應有具體之指摘，並揭示該法規之條項或其內容，若係成文法以外之法則，應揭
    示該法則之旨趣，倘為司法院解釋或最高法院之判例，則應揭示該判解之字號或
    其內容，如以民事訴訟法第四百六十九條第一款至第五款所列情形為理由時，其
    上訴狀或理由書，應揭示合於該條款之事實。上訴狀或理由書如未依此項方法表
    明，或其所表明者，顯與上開法條規定不相合時，即難認為已對小額程序之第一
    審判決之違背法令有具體之指摘，其上訴自難認為合法。
三、經查本件上訴人對小額程序之第一審判決提起上訴，並未以該判決違背法令為理
    由，參照前開說明，其上訴已難認合法。又被上訴人乃依公寓大廈管理條例而成
    立，依同法第三條規定，大廈管理委員會係指住戶為執行區分所有權人會議決議
    事項暨公寓大廈管理維護工作，互選管理委員若干人設立之組織，可知兩造間並
    未存有雙務契約之法律關係。況上訴人與訴外人黃復明曾共同居住於系爭房屋乙
    節，有上訴人提出之台灣高雄地方法院檢察署檢察官起訴書一件在卷可稽，則系
    爭房屋內之傢具或財物究竟屬於上訴人或訴外人黃復明所有，被上訴人顯無從認
    定，亦不負認定及保管之責，上訴人尚難以訴外人黃復明進入系爭房屋，遽認被
    上訴人有何重大過失，是上訴人自不得主張被上訴人未盡住戶安全管理責任之同
    時履行抗辯而拒絕系爭管理費之給付。至上訴人復於上訴時提出新的攻擊防禦方
    法，主張以其遭訴外人黃復明搬走之財物、傢具之損失與系爭管理費為抵銷云云
    ，既與前開法條所示新的攻擊防禦方法，於小額訴訟之第二審程序不得提起之規
    定相違，是上訴人此部分之上訴亦難認為有理由。從而上訴意旨執上開事由指摘
    原判決違背法令，顯無理由，本院爰不經言詞辯論，逕予駁回其上訴。
四、次按於小額訴訟之上訴程序，法院為訴訟費用之裁判時，應確定其費用額，又訴
    訟費用，由敗訴之當事人負擔，民事訴訟法第四百三十六條之十九第一項、第四
    百三十六條第三十二第一項及第七十八條規定甚明。本件上訴既無理由，上訴費
    用自應由上訴人負擔，本件第一、二審裁判費用既認定均應由上訴人負擔，故被
    上訴人所支出之第一審裁判費用二百四十元、第一審送達郵費二百元，及上訴人
    支出之第二審裁判費用三百六十元及送達郵費一百四十一元，均應由上訴人支出
    ，是上訴人應賠償被上訴人之訴訟費用額確定為四百四十元。
據上論結，本件上訴為無理由，依民事訴訟法第四百三十六條之三十二第二項、第四
百三十六條之十九第一項、第九十五條、第七十八條，裁定如主文。
中      華      民      國    九十      年    十二    月    三十一      日
                              臺灣高雄地方法院民事第五庭
~B審判長法官  黃國川
~B法      官  徐美麗
~B法      官  林雯娟
右為正本係照原本作成。
本判決不得裁定。
中      華      民      國    九十      年      十二    月    三十一    日
~B法院書記官  黃麗緞


司法院資訊處製作；財團法人民間司法改革基金會備份。
